

Arthur DUFFAUT 2ème année Bachelor – Chef de projets digitaux

PROFIL

CONTACT

+33 6 76 23 02 60

arthurduffaut@gmail.com

103 rue du Pontel78100 Saint-Germain-en-Laye

https://www.linkedin.com/in/arthurduffaut/ Actuellement étudiant à l'École Européenne des Métiers de l'Internet (passage en deuxième année validé), je suis particulièrement intéressé par le domaine du Marketing Digital. J'ai comme objectif de poursuivre le cursus en alternance dès la deuxième année.

Je suis motivé, curieux et j'ai une réelle envie d'intégrer une équipe professionnelle afin de mettre en pratique mes connaissances, mais surtout de les approfondir. Je recherche un Contrat d'apprentissage à partir de septembre 2020, sa durée (2ans) et son rythme (3 semaines entreprise/1 semaine école)

FORMATION



2019 – 2022: Programme Bachelor « Chef de projets digitaux » 1ère année

EEMI – Paris 2

EEMI - Paris 2

2018 – 2019 : Licence d'histoire - 1ère année Sorbonne Université – Paris IV Clignancourt

2017 – 2018 : Bac économique et sociale Jeanne d'Albret – Saint-Germain-en-Laye

<u>2014 – 2015</u>: Brevet des collèges mention Bien Claude Debussy – Saint-Germain-en-Laye

COMPETENCES

Langues:

- Anglais (B2) : Classe européenne
 + échange scolaire (collège)
- Espagnol Niveau scolaire

Informatique:

Suite OFFICE:
 Bonne maîtrise de Word,
 PowerPoint
 Maîtrise correcte d'Excel

 Suite ADOBE : Maîtrise correcte d'Illustrator, Photoshop

EXPERIENCES



2019 - 2020 : Travaux effectués en groupe sur une semaine

M'a permis de mettre à exécution mes connaissances apprises en cours

Workshop: Elaboration d'un QUIZ en ligne pour l'école

Outils Marketing digital: SWOT, mapping concurrentiel, benchmark

Workshop: Diagnostic d'un site client (Transparency International)

Outils Marketing digital : SWOT, mapping concurrentiel, benchmark, élaboration du PowerPoint final présenté au client

CENTRES D'INTERETS

Sports: Football et Basket Ball

- Cheminement collectif vers la réussite
- Enrichissement social

Jeux vidéo :

- Source de culture
- Développement de ma persévérance et de mes capacités d'analyse

2019 (6 mois - 20h par semaine) :

Equipier polyvalent McDonald's

McDonald's – Chambourcy

- M'a permis d'apprendre à travailler sous la pression et face à un afflux de clients tout en maintenant un travail de qualité.
- Expérience qui m'a enrichi professionnellement

2017-2018 (Tous les mercredis) :

Classe préparatoire Sciences Po (IEP) Lycée Jeanne d'Albret – Saint Germain en Laye

- A développé ma culture générale et mon sens de l'organisation (à combiner avec mon année de terminale)
- A fortement renforcé mon niveau d'anglais

<u>2016 – 2018 :</u>

Délégué de classe – Première et Terminale Lycée Jeanne d'Albret – Saint Germain en Laye Compétences acquises : Capacité à porter la parole d'un groupe

2014 (1 semaine):

Stage d'observation de 3ème

Le Rameau d'Olivier – Saint Germain en Laye

Mes découvertes :

- Le fonctionnement d'une épicerie fine, avec une activité extrêmement dense une semaine avant Noël
- La polyvalence requise dans une petite entreprise